臺灣高等法院民事裁定
109年度重上字第289號
上  訴  人  陳文裕  

被上訴人    葉明銓  
            葉獻章  
            葉明泉  

            葉献平  
            葉獻洲  
            葉寒青  
            葉獻和  
            葉錫錦  
上列當事人間請求返還房屋等事件，上訴人對於中華民國109年1
月9日臺灣新北地方法院108年度重訴字第328號第一審判決提起
上訴，本院就其中關於對原判決主文第一、三項命上訴人遷讓返
還房屋及給付不當得利部分之上訴，裁定如下：
    主    文
上訴駁回。
第二審訴訟費用由上訴人負擔。
    理    由
一、按提起民事第二審上訴，應依民事訴訟法第77條之16第1 項
    規定繳納裁判費，此為必須具備之程式。又上訴不合法而可
    以補正之情形，已經原第一審法院定期間命其補正而未補正
    者，第二審法院得不定期間先命補正，逕以裁定駁回之，民
    事訴訟法第444條第2項定有明文。另當事人在第二審程序聲
    請訴訟救助，經第二審法院以裁定駁回其聲請者，第二審法
    院原可不待該駁回之裁定確定，即得以該當事人未繳納裁判
    費為由駁回其上訴（最高法院98年度台抗字第853號裁定意
    旨參照）。
二、經查，被上訴人於原審以上訴人於民國(下同)106年6月10日
　　起向其等承租坐落新北市○○區○○○段○○○○段00地號土地上門
    牌號碼新北市○○區○○路00號之2房屋(下稱系爭房屋)，兩造
    間租賃關係已於108年1月31日終止為由，依民法第455 條前
    段、第767條第1項前段規定請求上訴人返還系爭房屋，並依
    兩造間租賃契約第16條第5 項約定、不當得利及連帶保證法
    律關係，請求上訴人與另一上訴人林進仁(下稱林進仁，其
    上訴部分另行審理)連帶給付新臺幣(下同)36萬元本息，及
    自108年2月起至返還系爭房屋之日止，按月連帶給付17萬元
    本息。原審判決：㈠上訴人應將系爭房屋遷讓返還被上訴人
    ；㈡上訴人、林進仁應連帶給付被上訴人30萬元本息；㈢上訴
    人應自108年2月1日起至返還系爭房屋之日止，按月給付被
    上訴人17萬元本息，而駁回被上訴人其餘之訴，上訴人就其
    敗訴部分，聲明不服，提起上訴，未據繳納第二審裁判費28
    萬7280元，經原審於109年2月25日裁定命其於5日內補繳，
    該裁定已於同年3月5日寄存送達於上訴人住居所地之警察機
    關（見原審卷第149、151頁），依民事訴訟法第138條第2項
    規定，經10日於同年3月15日發生效力。雖上訴人聲請訴訟
    救助，惟經本院於109年4月23日以109年度聲字第190號裁定
    駁回，該裁定於109年4月30日寄存送達於上訴人指定送達代
    收人住所地之警察機關，並於同年5月10日發生效力，有該
    案卷宗可稽。上訴人逾期迄未補正第二審裁判費，有本院裁
    判費或訴狀查詢表、多元化案件繳費狀況查詢清單可憑（見
    本院卷第75、77頁），則其就上開㈠㈢部分之上訴，自非合法
    ，應予駁回，至其就上開㈡部分之上訴，因此部分原審判決
    上訴人應與林進仁負連帶責任，林進仁不服，提起上訴，並
    提出非基於個人關係之抗辯(見本院卷第55頁)，倘經本院審
    理後認為有理由，其上訴效力及於上訴人(民事訴訟法第56
    條第1項第1款規定參照)，故上訴人此部分上訴暫不予處理
    ，附此敘明。
三、據上論結，本件上訴不合法，爰裁定如主文。　　　　
中　　華　　民　　國　　109 　年　　5 　　月　　18　　日
                  民事第二十一庭
                      審判長法  官  翁昭蓉
                            法  官  劉又菁
                            法  官  鍾素鳳
正本係照原本作成。
如不服本裁定，應於收受送達後10日內向本院提出抗告狀，並應
繳納抗告費新臺幣１千元。
中　　華　　民　　國　　109 　年　　5 　　月　　19　　日

    　　　　　　　　　　　　書記官  常淑慧